臺灣板橋地方法院刑事判決　　　　　　　　　　　　九十三年度簡上字第三三六號
　　公 訴 人　　臺灣板橋地方法院檢察署檢察官
　　上訴人即
　　被　　告　　乙○○
右列上訴人因傷害案件，不服本院中華民國九十三年五月二十日所為九十三年度簡字
第五八一號第一審刑事簡易判決（聲請案號：九十三年度偵字第一四九○號；及移送
併辦：九十三年度偵字第三○四○號），提起上訴，本院管轄之第二審合議庭判決如
左：
    主  文
上訴駁回。
    事  實
一、乙○○與甲○○原為夫妻關係，民國九十年六月十五日離婚後，二人仍同住於臺
    北縣五股鄉○○路○段一九二之五十五號以甲○○名義承租之居所，係家庭暴力
    防治法所稱之家庭成員。九十二年間，二人屢因子女教養問題及財務糾葛反目，
    乙○○竟基於普通傷害之概括犯意，為左列傷害犯行：
  (一)九十二年十月二十八日凌晨六時許，乙○○基於傷害甲○○身體之接續犯意，在
    前開臺北縣五股鄉○○路○段一九二之五十五號居所內，先徒手毆打甲○○左臂
    ，致甲○○受有左臂三乘三公分瘀傷一處，甲○○見狀，拾居所內晾衣用之鐵管
    一支（未扣案）反抗，乙○○奪下鐵管後，本於同一接續傷害之犯意，又持該鐵
    管擊打甲○○之腿部，致甲○○受有左大腿七乘五公分瘀傷，並使甲○○跌倒擦
    撞地板，左膝因而受有三乘三公分之擦傷一處。
  (二)同年十一月十九日上午十時許，甲○○欲帶女兒周依柔至臺大醫院看診，須向乙
    ○○拿取預約看診單，經聯繫無著後，甲○○乃自行前往乙○○於臺北縣蘆洲市
    ○○路三三五巷十二之一號之工作處所找乙○○。詎二人一言不和，又發生口角
    、拉扯，乙○○基於承前普通傷害之概括犯意，徒手與甲○○互毆（乙○○受傷
    部分未提起告訴），致甲○○受有左手皮下瘀血約五乘四公分、左手第三第四指
    瘀血、左小腿皮下瘀血三乘三公分、右膝皮下瘀血三乘二公分及右腳踝皮下瘀血
    二乘一公分之傷害。
二、案經被害人甲○○訴由臺北縣政府警察局三重分局報請臺灣板橋地方法院檢察署
    檢察官偵查後，聲請簡易判決處刑及移送併辦。
    理  由
一、訊據被告乙○○固不否認有於前開時、地與告訴人甲○○口角、拉扯之事實，惟
    否認原審判決所認定之傷害事實。被告辯稱：九十二年十月二十八日當天因管教
    子女之問題與告訴人起爭執，進而發生拉扯，伊在拉扯間不慎傷及告訴人，但並
    未毆打或以鐵管擊打告訴人；九十二年十一月十九日，伊並未毆打告訴人甲○○
    ，也未與告訴人發生拉扯，是告訴人毆打伊，至於告訴人所受傷勢，可能係其他
    原因所造成云云。經查：
  (一)被告於九十二年十月二十八日凌晨六時許，在臺北縣五股鄉○○路○段一九二之
    五十五號居所內傷害告訴人之事實，業據告訴人於警、偵訊中，及本院原審訊問
    中指陳歷歷，並提出臺北縣立三重醫院驗傷診斷書一紙在卷為憑（見臺灣板橋地
    方法院檢察署九十三年度偵字第一四九○號偵查卷第八頁）。被告雖辯稱僅有與
    告訴人拉扯，並未毆打告訴人云云，惟參以告訴人所受傷害，除有左臂瘀傷一處
    之外，左大腿、左膝部各有瘀、擦傷一處（見前開驗傷診斷書），衡以常情，若
    被告僅與告訴人拉扯，豈會造成告訴人腿部、膝部受傷？顯以告訴人所訴：被告
    先以手毆打我左臂，後又以鐵管打我大腿等語（見前揭偵查卷第二十五頁背面、
    原審卷第二十五頁正面），與事證相符，較堪採信。被告所辯無非為卸責之詞，
    並不足採。
  (二)另被告於九十二年十一月十九日上午十時許，在臺北縣蘆洲市○○路三三五巷十
    二之一號毆打告訴人之事實，亦據告訴人指訴明確，且有臺北縣立三重醫院驗傷
    診斷書一紙附卷為據（見臺灣板橋地方法院檢察署九十三年度核退字第一三八○
    號偵查卷第十二頁）。被告雖於本院審判中辯稱係告訴人毆打伊，伊並未出手毆
    打告訴人云云（見本院九十三年十月二十二日審判筆錄第五頁），惟被告於原審
    訊問時業已承稱：九十二年十一月十九日有發生爭執，沒有打告訴人，有擋她等
    語（見原審卷第十一頁）。顯見被告於本院審判時所辯，應有避重就輕之處。且
    參以告訴人於警詢時明確指稱：九十二年十一月十九日我與被告互毆，兩人都有
    受傷等語（見臺灣板橋地方法院檢察署九十三年度核退字第一三八○號偵查卷第
    五頁），與被告所述：復興路那次衝突，我有受傷，但到醫院時已經消腫等語（
    見原審卷第十二頁）相符。若告訴人設詞誣指被告傷害，豈須詳敘二人互毆一節
    ，且被告亦確實有受傷之事。再核以告訴人所受傷勢，係於兩手、雙腿各有瘀傷
    一處，顯非單純與被告拉扯所致，足見告訴人指稱與九十二年十一月十九日與被
    告互毆因而受傷等語，確屬有據。
  (三)此外，告訴人因被告實施前開家庭暴力之傷害行為，向本院聲請核發保護令，有
    本院九十二年度暫家護字第八九○號暫時保護令在卷為據。綜前開事證足認被告
    傷害犯行明確，應依法論處。
二、核被告所為，係犯刑法第二百七十七條第一項之傷害罪。被告於九十二年十月二
    十八日凌晨六時許，先以徒手方式毆打告訴人，進而又持鐵管擊打傷害之，係本
    於單一犯意所為之接續犯行，僅論以一傷害罪為足。被告於九十二年十月二十八
    日、同年十一月十九日二次傷害犯行間，時間緊接、犯罪構成要件相同，顯係基
    於概括犯意反覆所為，應依連續犯規定論以一罪，並依法加重其刑。原審認被告
    連續傷害之犯行明確，並審酌被告並無前科，有臺灣高等法院被全國前案紀錄表
    在卷，足認其素行良好，及其犯罪之動機、手段；目的、犯後態度、告訴人所受
    傷害非重等一切情狀，量處被告拘役五十日，並諭知易科罰金折算標準。就被告
    所用之鐵管一支，因無證據證明尚存在，而未予宣告沒收，其認事、用法均無違
    誤，量刑亦稱允妥。被告提起本件上訴，恣指原審判決用法有違誤，為無理由，
    應駁回其上訴。
據上論斷，應依刑事訴訟法第四百五十五條之一第一項、第三項、第三百六十八條，
判決如主文。
本案經檢察官徐名駒到庭執行職務。
中　　　華　　　民　　　國　　九十三　　年　　 十一 　　月　　　五　　　日
                                  臺灣板橋地方法院刑事第十四庭
                                      審判長法  官    陳財旺
                                            法  官    林淑婷
                                            法  官    林漢強
右正本證明與原本無異。
不得上訴。
                                            書記官    黃大千
中　　　華　　　民　　　國　　九十三　　年　　 十一 　　月　　　五　　　日
